---
title: "Dades Finals"
output:
  pdf_document: default
  html_document: default
---

```{r setup, include=FALSE}
knitr::opts_chunk$set(echo = TRUE)
```

```{r, include=FALSE}
library(dplyr)
library(haven)
library(knitr)
library(tidyverse)
library(ggrepel)
library(logmult)
library(MASS)
library(xtable)
library(flextable)
library(officer)
library(dplyr)
library(ggplot2)
library(labelled)
library(questionr)
```

```{r}
create_nice_table <- function(data, title) {
  flextable(data) %>%
    set_table_properties(width = 1, layout = "autofit") %>%
    theme_zebra() %>%
    theme_vanilla() %>%º
    set_caption(title)
}

```


# IMPORTEM LES DADES I AJUNTEM ELS DATAFRAMES

```{r}
dadesorigen <- read.csv("~/uni/5è/tfg estadistica/DADES ESTADISTICA/dadesorigen.csv")
dadesdesti <- read.csv("~/uni/5è/tfg estadistica/DADES ESTADISTICA/dadesdesti.csv")
dades<- inner_join( dadesorigen, dadesdesti , by = c("essround", "idno", "gndr", "yrbrn"))

dades<- dades[, -c(3)]
dades <- dades %>% rename("cntry" = "cntry.y")
dades <- subset(dades, cntry != "IS")
```




# REGIONS EB

Generació de la variable de tipus d'estat del Benestar, segons si el seu model és liberal (1), socialdemòcrata (2), conservador (3), familiarista (4)

```{r}
library(dplyr)
dades <- dades %>% 
  mutate(modeb = case_when(
    cntry %in% c("GB", "IE", "CH", "LU", "CY") ~ 1,
    cntry %in% c("SE", "NO", "DK", "FI", "IS") ~ 2,
    cntry %in% c("DE", "FR", "AT", "BE", "NL") ~ 3,
    cntry %in% c("IT", "ES", "GR", "PT") ~ 4
  ))
sapply(dades, class)

dades$modeb<- as.factor(dades$modeb)
```

Eliminem del dataframe els altres paisos:

```{r}
dades <- dades[!is.na(dades$modeb), ]
```

# COHORT EDAT:

```{r}
dades <- subset(dades, yrbrn >= 1937 & yrbrn <= 1980)

dades$cohort <- cut(dades$yrbrn, breaks = c(1937, 1949, 1960, 1970, 1980),
                    labels = c("1937-1949", "1950-1960", "1961-1970", "1971-1980"),
                    include.lowest = TRUE)
```

# GÈNERE

```{r}
dades$gndr <- ifelse(dades$gndr == 9, NA, dades$gndr)
```

# CLASSE

```{r}

dades$originclass <- ifelse(dades$originclass == "Both parents are death", NA, dades$originclass)
dades$originclass <- ifelse(dades$originclass == "Both parents are unemployed", NA, dades$originclass)

```




# MIGRACIÓ

## MIGRANT SENSE PAPERS

Explicar que la mostra es molt petita si estudiem la relació entre cada país i el que farem es estudiar-la per continents. 
```{r}
sapply(dades, class)
mig.factor <- c("ctzcntr", "ctzship", "brncntr", "cntbrth", "facntr", "facntn", "mocntr", "mocntn")
dades[mig.factor] <- lapply(dades[mig.factor], factor)

summary(dades$ctzcntr)
dades$ctzcntr[dades$ctzcntr %in% c(7,8,9)] <- NA
dades$ctzcntr <- droplevels(dades$ctzcntr)
summary(dades$ctzcntr)
```
 
```{r}

dades <- dades %>% 
  mutate(ctzship = case_when(
    ctzship %in% c("01", "02", "03", "04", "06", "AD", "AL", "AT", "AX", "BE", "BG", "BY", "CH", "CY", "CZ", "DE", "DK", "EE", "ES", "FI", "FR","GB", "GE", "GI", "GR", "HR", "HU", "IE", "IS", "IT", "JE", "LI", "LT", "LU", "LV", "MC", "MD", "ME", "MK", "MT", "NL", "NO", "PL", "PT", "RO", "RS", "RU", "SE", "SI", "SK", "SM", "UA", "VA", "BA", "CS", "FO", "SU","YU") ~ "Europa",
    ctzship %in% c("AO", "BF", "BI", "BJ", "BW", "CD", "CF", "CG", "CI", "CM", "CV", "DJ", "DZ", "EG", "EH", "ER", "ET", "GA", "GH", "GM", "GN", "GQ", "GW", "KE", "KM", "LR", "LS", "LY", "MA", "MG", "ML", "MR", "MU", "MW", "MZ", "NA", "NE", "NG", "RW", "SC", "SD", "SL", "SN", "SO", "ST", "SZ", "TD", "TG", "TN", "TZ", "UG", "ZA", "ZM", "ZW", "RE", "YT", "SH") ~ "Àfrica",
    ctzship %in% c("05", "AE", "AF", "AM", "AZ", "BH", "BD", "BN", "BT", "KH", "CN", "HK", "ID", "IQ", "IR", "IL", "IN", "JP", "JO", "KZ", "KG", "KW", "LB", "LA", "MY", "MV", "MN", "MM", "NP", "OM", "PK", "PH", "QA", "SA", "SG", "KR", "KP", "SY", "TJ", "TH", "TL", "TM", "TW", "UZ", "VN", "YE", "LK", "MO", "PS", "TR") ~ "Àsia",
    ctzship %in% c("CA", "US", "GL") ~ "Nord Amèrica",
    ctzship %in% c("BM","MX", "AG", "AI", "AW", "BS", "BB", "BZ", "CR", "CU", "DM", "DO", "SV", "GD", "GT", "HT", "HN", "JM", "NI", "PA", "PR", "KN", "LC", "VC", "TT", "VI", "VG", "AR", "BO", "BR", "CL", "CO", "EC", "FK", "GF", "GY", "PY", "PE", "SR", "UY", "VE", "AN", "BL","GP", "MQ") ~ "Sud Amèrica i Carib",
    ctzship %in% c("AS", "AU", "CC", "CK", "FJ", "PF", "GU", "HM", "KI", "MH", "FM", "NR", "NC", "NU", "NZ", "MP", "PW", "PG", "WS", "SB", "TK", "TO", "TV", "VU", "WF", "CX") ~ "Australàsia",
    TRUE ~ (ctzship)
  ))

dades <- dades %>%
  mutate(ctzship = case_when(
    ctzship %in% c("1") ~ "Europa",
    ctzship %in% c("2") ~ "Àfrica",
    ctzship %in% c("3") ~ "Àsia",
    ctzship %in% c("4") ~ "Nord Amèrica",
    ctzship %in% c("5") ~ "Sud Amèrica i Carib",
    ctzship %in% c("6") ~ "Australàsia",
    TRUE ~ as.character(ctzship)  
  ))

```

```{r}
dades$ctzship<-as.factor(dades$ctzship)
dades$ctzship[dades$ctzship %in% c(77,88,99)] <- NA
dades$ctzship <- droplevels(dades$ctzship)
summary(dades$ctzship)
```


## MIGRANT

```{r}
summary(dades$brncntr)
dades$brncntr[dades$brncntr %in% c(7,8,9)] <- NA
dades$brncntr <- droplevels(dades$brncntr)
```

```{r}

dades$cntbrth[dades$cntbrth %in% c(77,88,99)] <- NA
dades$cntbrth <- droplevels(dades$cntbrth)


dades <- dades %>% 
  mutate(cntbrth = case_when(
    cntbrth %in% c("01", "02", "03", "04", "06", "AD", "AL", "AT", "AX", "BE", "BG", "BY", "CH", "CY", "CZ", "DE", "DK", "EE", "ES", "FI", "FR","GB", "GE", "GI", "GR", "HR", "HU", "IE", "IS", "IT", "JE", "LI", "LT", "LU", "LV", "MC", "MD", "ME", "MK", "MT", "NL", "NO", "PL", "PT", "RO", "RS", "RU", "SE", "SI", "SK", "SM", "UA", "VA", "BA", "CS", "FO", "SU", "YU") ~ "Europa",
    cntbrth %in% c("AO", "BF", "BI", "BJ", "BW", "CD", "CF", "CG", "CI", "CM", "CV", "DJ", "DZ", "EG", "EH", "ER", "ET", "GA", "GH", "GM", "GN", "GQ", "GW", "KE", "KM", "LR", "LS", "LY", "MA", "MG", "ML", "MR", "MU", "MW", "MZ", "NA", "NE", "NG", "RW", "SC", "SD", "SL", "SN", "SO", "ST", "SZ", "TD", "TG", "TN", "TZ", "UG", "ZA", "ZM", "ZW", "RE", "YT") ~ "Àfrica",
    cntbrth %in% c("05", "AE", "AF", "AM", "AZ", "BH", "BD", "BN", "BT", "KH", "CN", "HK", "ID", "IQ", "IR", "IL", "IN", "JP", "JO", "KZ", "KG", "KW", "LB", "LA", "MY", "MV", "MN", "MM", "NP", "OM", "PK", "PH", "QA", "SA", "SG", "KR", "KP", "SY", "TJ", "TH", "TL", "TM", "TW", "UZ", "VN", "YE", "LK", "MO", "PS", "TR") ~ "Àsia",
    cntbrth %in% c("CA", "US", "GL") ~ "Nord Amèrica",
    cntbrth %in% c("BM","MX", "AG", "AI", "AW", "BS", "BB", "BZ", "CR", "CU", "DM", "DO", "SV", "GD", "GT", "HT", "HN", "JM", "NI", "PA", "PR", "KN", "LC", "VC", "TT", "VI", "VG", "AR", "BO", "BR", "CL", "CO", "EC", "FK", "GF", "GY", "PY", "PE", "SR", "UY", "VE", "AN", "BL","GP", "MQ", "MS") ~ "Sud Amèrica i Carib",
    cntbrth %in% c("AS", "AU", "CC", "CK", "FJ", "PF", "GU", "HM", "KI", "MH", "FM", "NR", "NC", "NU", "NZ", "MP", "PW", "PG", "WS", "SB", "TK", "TO", "TV", "VU", "WF", "CX", "AQ") ~ "Australàsia",
    TRUE ~ (cntbrth)
  ))

dades <- dades %>%
  mutate(cntbrth = case_when(
    cntbrth %in% c("1") ~ "Europa",
    cntbrth %in% c("2") ~ "Àfrica",
    cntbrth %in% c("3") ~ "Àsia",
    cntbrth %in% c("4") ~ "Nord Amèrica",
    cntbrth %in% c("5") ~ "Sud Amèrica i Carib",
    cntbrth %in% c("6") ~ "Australàsia",
    TRUE ~ as.character(cntbrth)  
  ))
dades$cntbrth<-as.factor(dades$cntbrth)
summary(dades$cntbrth)

```

## PARE MIGRANT

```{r}
summary(dades$facntr)
dades$facntr[dades$facntr %in% c(7,8,9)] <- NA
dades$facntr <- droplevels(dades$facntr)

```



```{r}
summary(dades$facntn)
dades$facntn[dades$facntn %in% c(77,88,99)] <- NA
dades$facntn <- droplevels(dades$facntn)

dades <- dades %>% 
  mutate(facntn = case_when(
    facntn %in% c("01", "02", "03", "04", "06", "AD", "AL", "AT", "AX", "BE", "BG", "BY", "CH", "CY", "CZ", "DE", "DK", "EE", "ES", "FI", "FR","GB", "GE", "GI", "GR", "HR", "HU", "IE", "IS", "IT", "JE", "LI", "LT", "LU", "LV", "MC", "MD", "ME", "MK", "MT", "NL", "NO", "PL", "PT", "RO", "RS", "RU", "SE", "SI", "SK", "SM", "UA", "VA", "BA", "CS", "FO") ~ "Europa",
    facntn %in% c("AO", "BF", "BI", "BJ", "BW", "CD", "CF", "CG", "CI", "CM", "CV", "DJ", "DZ", "EG", "EH", "ER", "ET", "GA", "GH", "GM", "GN", "GQ", "GW", "KE", "KM", "LR", "LS", "LY", "MA", "MG", "ML", "MR", "MU", "MW", "MZ", "NA", "NE", "NG", "RW", "SC", "SD", "SL", "SN", "SO", "ST", "SZ", "TD", "TG", "TN", "TZ", "UG", "ZA", "ZM", "ZW", "RE", "YT") ~ "Àfrica",
    facntn %in% c("05", "AE", "AF", "AM", "AZ", "BH", "BD", "BN", "BT", "KH", "CN", "HK", "ID", "IQ", "IR", "IL", "IN", "JP", "JO", "KZ", "KG", "KW", "LB", "LA", "MY", "MV", "MN", "MM", "NP", "OM", "PK", "PH", "QA", "SA", "SG", "KR", "KP", "SY", "TJ", "TH", "TL", "TM", "TW", "UZ", "VN", "YE", "LK", "MO", "PS", "TR") ~ "Àsia",
    facntn %in% c("CA", "US", "GL") ~ "Nord Amèrica",
    facntn %in% c("BM","MX", "AG", "AI", "AW", "BS", "BB", "BZ", "CR", "CU", "DM", "DO", "SV", "GD", "GT", "HT", "HN", "JM", "NI", "PA", "PR", "KN", "LC", "VC", "TT", "VI", "VG", "AR", "BO", "BR", "CL", "CO", "EC", "FK", "GF", "GY", "PY", "PE", "SR", "UY", "VE", "AN", "BL","GP", "MQ", "MS") ~ "Sud Amèrica i Carib",
    facntn %in% c("AS", "AU", "CC", "CK", "FJ", "PF", "GU", "HM", "KI", "MH", "FM", "NR", "NC", "NU", "NZ", "MP", "PW", "PG", "WS", "SB", "TK", "TO", "TV", "VU", "WF", "CX", "AS") ~ "Australàsia",
    TRUE ~ (facntn)
  ))

dades <- dades %>%
  mutate(facntn = case_when(
    facntn %in% c("1") ~ "Europa",
    facntn %in% c("2") ~ "Àfrica",
    facntn %in% c("3") ~ "Àsia",
    facntn %in% c("4") ~ "Nord Amèrica",
    facntn %in% c("5") ~ "Sud Amèrica i Carib",
    facntn %in% c("6") ~ "Australàsia",
    TRUE ~ as.character(facntn)  
  ))
dades$facntn<-as.factor(dades$facntn)

summary(dades$facntn)
```

## MARE MIGRANT

```{r}
summary(dades$mocntr)
dades$mocntr[dades$mocntr %in% c(7,8,9)] <- NA
dades$mocntr <- droplevels(dades$mocntr)

```



```{r}
summary(dades$mocntn)
dades$mocntn[dades$mocntn %in% c(77,88,99)] <- NA
dades$mocntn <- droplevels(dades$mocntn)

dades <- dades %>% 
  mutate(mocntn = case_when(
    mocntn %in% c("01", "02", "03", "04", "06", "AD", "AL", "AT", "AX", "BE", "BG", "BY", "CH", "CY", "CZ", "DE", "DK", "EE", "ES", "FI", "FR","GB", "GE", "GI", "GR", "HR", "HU", "IE", "IS", "IT", "JE", "LI", "LT", "LU", "LV", "MC", "MD", "ME", "MK", "MT", "NL", "NO", "PL", "PT", "RO", "RS", "RU", "SE", "SI", "SK", "SM", "UA", "VA", "BA", "CS", "FO") ~ "Europa",
    mocntn %in% c("AO", "BF", "BI", "BJ", "BW", "CD", "CF", "CG", "CI", "CM", "CV", "DJ", "DZ", "EG", "EH", "ER", "ET", "GA", "GH", "GM", "GN", "GQ", "GW", "KE", "KM", "LR", "LS", "LY", "MA", "MG", "ML", "MR", "MU", "MW", "MZ", "NA", "NE", "NG", "RW", "SC", "SD", "SL", "SN", "SO", "ST", "SZ", "TD", "TG", "TN", "TZ", "UG", "ZA", "ZM", "ZW", "RE", "YT") ~ "Àfrica",
    mocntn %in% c("05", "AE", "AF", "AM", "AZ", "BH", "BD", "BN", "BT", "KH", "CN", "HK", "ID", "IQ", "IR", "IL", "IN", "JP", "JO", "KZ", "KG", "KW", "LB", "LA", "MY", "MV", "MN", "MM", "NP", "OM", "PK", "PH", "QA", "SA", "SG", "KR", "KP", "SY", "TJ", "TH", "TL", "TM", "TW", "UZ", "VN", "YE", "LK", "MO", "PS", "TR") ~ "Àsia",
    mocntn %in% c("CA", "US", "GL") ~ "Nord Amèrica",
    mocntn %in% c("BM","MX", "AG", "AI", "AW", "BS", "BB", "BZ", "CR", "CU", "DM", "DO", "SV", "GD", "GT", "HT", "HN", "JM", "NI", "PA", "PR", "KN", "LC", "VC", "TT", "VI", "VG", "AR", "BO", "BR", "CL", "CO", "EC", "FK", "GF", "GY", "PY", "PE", "SR", "UY", "VE", "AN", "BL","GP", "MQ", "MS") ~ "Sud Amèrica i Carib",
    mocntn %in% c("AS", "AU", "CC", "CK", "FJ", "PF", "GU", "HM", "KI", "MH", "FM", "NR", "NC", "NU", "NZ", "MP", "PW", "PG", "WS", "SB", "TK", "TO", "TV", "VU", "WF", "CX", "NF", "AS") ~ "Australàsia",
    TRUE ~ (mocntn)
  ))

dades <- dades %>%
  mutate(mocntn = case_when(
    mocntn %in% c("1") ~ "Europa",
    mocntn %in% c("2") ~ "Àfrica",
    mocntn %in% c("3") ~ "Àsia",
    mocntn %in% c("4") ~ "Nord Amèrica",
    mocntn %in% c("5") ~ "Sud Amèrica i Carib",
    mocntn %in% c("6") ~ "Australàsia",
    TRUE ~ as.character(mocntn)  
  ))
dades$mocntn<-as.factor(dades$mocntn)

```


## CODIFICACIÓ VARIABLE MIGRACIÓ

No l'introduïm: 

```{r}
#dades$migracio<- NA

#dades$migracio <- ifelse(dades$ctzcntr == 2, paste("Migrant sense papers ", dades$ctzship), dades$migracio)

#dades$migracio <- ifelse(dades$brncntr == 2, paste("Migrant", dades$cntbrth),dades$migracio)

#dades$migracio <- ifelse(dades$facntr == 2 & dades$mocntr != 2, paste("Pare migrant", dades$facntn) ,dades$migracio)

#dades$migracio <- ifelse(dades$mocntr == 2 & dades$facntr != 2, paste("Mare migrant", dades$mocntn), dades$migracio)

#dades$migracio <- ifelse(dades$facntr == 2 & dades$mocntr == 2 , paste("Pare i mare migrant ", dades$facntn, "i", dades$mocntn), dades$migracio)

#dades$migracio <- ifelse(dades$ctzcntr == 1 & dades$brncntr == 1 & dades$facntr == 1 & dades$mocntr == 1, "no migrant", dades$migracio)

#dades$migracio<- as.factor(dades$migracio)
```

El bo: 

```{r}

dades$migracio<- NA

dades$migracio <- ifelse(dades$ctzcntr == 2  , paste("Migrant sense papers"), dades$migracio)

dades$migracio <- ifelse(dades$brncntr == 2 & dades$ctzcntr != 2, paste("Migrant"), dades$migracio)

dades$migracio <- ifelse(dades$facntr == 2 & dades$mocntr != 2 & dades$ctzcntr != 2 & dades$brncntr != 2, paste("Pare migrant"), dades$migracio)

dades$migracio <- ifelse(dades$mocntr == 2 & dades$facntr != 2 & dades$ctzcntr != 2 & dades$brncntr != 2, paste("Mare migrant"), dades$migracio)

dades$migracio <- ifelse(dades$facntr == 2 & dades$mocntr == 2 & dades$ctzcntr != 2 & dades$brncntr != 2, paste("Pare i mare migrant"), dades$migracio)

dades$migracio <- ifelse(dades$ctzcntr == 1 & dades$brncntr == 1 & dades$facntr == 1 & dades$mocntr ==
                           1, paste("No migrant"), dades$migracio)

dades$migracio<- as.factor(dades$migracio)
```

Pais d'origen

```{r}

dades$origenmigracio<- NA

dades$origenmigracio <- ifelse(dades$migracio == "Migrant sense papers", paste(dades$ctzship),
                         dades$origenmigracio)

dades$origenmigracio <- ifelse(dades$migracio == "Migrant", paste(dades$cntbrth), dades$origenmigracio)

dades$origenmigracio <- ifelse(dades$migracio == "Pare migrant", paste(dades$facntn),
                               dades$origenmigracio)

dades$origenmigracio <- ifelse(dades$migracio == "Mare migrant" , paste(dades$mocntn),
                             dades$origenmigracio)

dades$origenmigracio <- ifelse(dades$migracio == "Pare i mare migrant", paste(dades$facntn, "i",
                                                                             dades$mocntn),
                             dades$origenmigracio)

dades$origenmigracio <- ifelse(dades$migracio == "No migrant" & dades$brncntr == 1 & dades$facntr == 1
                               & dades$mocntr==1, paste("Europa NM"), dades$origenmigracio)

```

Reduïm les categories de la variable:

```{r}
dades$migr.c <- NA

dades$migr.c <- ifelse(dades$migracio == "Pare migrant" | dades$migracio == "Mare migrant" | dades$migracio == "Pare i mare migrant", paste("2g migrant"), dades$migr.c)

dades$migr.c <- ifelse(dades$migracio == "Migrant"|dades$migracio == "Migrant sense papers" , paste("1g migrant"), dades$migr.c)

dades$migr.c <- ifelse(dades$migracio == "No migrant", paste (dades$migracio), dades$migr.c)
```



```{r}

summary(dades$migracio)
dades$origenmigracio<- as.factor(dades$origenmigracio)
summary(dades$origenmigracio)
dades$migr.c<- as.factor(dades$migr.c)
summary(dades$migr.c)


```


```{r}
dades <- dades %>%
  mutate(origenmigracio = factor(origenmigracio, 
                         levels = levels(origenmigracio),
                         labels = case_when(
                           grepl("^Àfrica", levels(origenmigracio)) ~ "Àfrica",
                           grepl("^Àsia", levels(origenmigracio)) ~ "Àsia",
                           grepl("^Nord Amèrica", levels(origenmigracio)) ~ "Nord Amèrica",
                           grepl("^Europa", levels(origenmigracio)) ~ "Europa",
                           grepl("^Sud Amèrica", levels(origenmigracio)) ~ "Sud Amèrica i Carib",
                           grepl("^Australàsia", levels(origenmigracio)) ~ "Australàsia",
                           TRUE ~ levels(origenmigracio))))

```


# COMPLETE CASES

```{r}
dades <- dades %>% filter(origenmigracio != 66)
dades$origenmigracio <- droplevels(dades$origenmigracio)
```



```{r}
completas<- complete.cases(dades)
dades<- dades[completas, ]
dades<- dades[, c(1:7, 16:20)]
write.csv(dades, "dades.csv", row.names = FALSE)
```
